【裁判字號】    99,審易,1097
【裁判日期】    991129
【裁判案由】    竊盜
【裁判全文】
臺灣桃園地方法院刑事判決            99年度審易字第1097號
公  訴  人  臺灣桃園地方法院檢察署檢察官
被      告  宋孟曇
上列被告因竊盜案件，經檢察官提起公訴（99年度偵字第11700
號），本院判決如下：
    主  文
宋孟曇攜帶兇器竊盜，累犯，處有期徒刑柒月，扣案之拉刀、鋸
子、螺絲起子、鯉魚鉗各壹支、手套壹雙及線鋸貳支均沒收。
    事  實
一、宋孟曇前於民國93年間因竊盜案件，經本院以94年度訴字第
    625 號判決判處有期徒刑4 月確定；又於94年間因竊盜案件
    ，經臺灣新竹地方法院以94年度竹北簡字第61號判決判處有
    期徒刑5 月確定；上開二罪經入監接續執行後，於95年7 月
    10日期滿執行完畢（於本案構成累犯）；另於97年間因竊盜
    （竊取臺灣鐵路管理局臺北電務段新竹電務分駐所所有之銅
    包鋼接地棒1 支，未遂）案件，經本院以97年度壢簡字第27
    53號判決判處拘役55日確定，並於98年4 月27日執行完畢。
    詎其仍不知悔改，復意圖為自己不法之所有，於99年4 月16
    日14時許，攜帶足堪為兇器使用之拉刀、鋸子、螺絲起子、
    鯉魚鉗各1 支及手套1 雙、線鋸2 支，至桃園縣平鎮市臺鐵
    臺北工務段縱貫線69公里500 公尺處圍籬內，手持拉刀竊取
    臺灣鐵路局所有之鐵道釘6 支、鐵道螺栓2 支、鐵道連軌線
    3 條等物。嗣於99年4 月16日15時許，為宋屋派出所警員當
    場查獲，並扣得上開物品，而悉上情。
二、案經桃園縣政府警察局平鎮分局報請臺灣桃園地方法院檢察
    署檢察官偵查起訴。
    理  由
壹、程序事項：
一、按被告以外之人於審判外之言詞或書面陳述，除法律有規定
    者外，不得作為證據；又被告以外之人於審判外之陳述，雖
    不符合刑事訴訟法第159 條之1 至第159 條之4 之規定，但
    經當事人於審判程序同意作為證據，法院審酌該言詞陳述或
    書面陳述作成時之情況，認為適當者，亦得為證據；又當事
    人、代理人或辯護人於法院調查證據時，知有同法第159 條
    第1 項不得為證據之情形，而未於言詞辯論終結前聲明異議
    者，視為有前項之同意，刑事訴訟法第159 條第1 項及第15
    9 條之5 分別定有明文。查本判決下列所引用之卷證資料（
    包含供述證據、文書證據等證據），均無證據證明係公務員
    違背法定程式所取得，且被告及檢察官於本院準備程序、審
    判期日對於提示卷證之證據能力，均未表示爭執，迄言詞辯
    論終結前亦未聲明異議，又卷內之文書證據，經核亦無刑事
    訴訟法第159 條之4 之顯有不可信之情況與不得作為證據之
    情形，本院審酌上開證據資料製作時之情況，尚無違法、不
    當或證明力明顯過低之瑕疵，亦認為以之作為證據應屬適當
    ，依刑事訴訟法第159 條至第159 條之5 規定，所引用之下
    列證據，均有證據能力。
貳、實體事項：
一、訊據被告宋孟曇矢口否認有何竊盜犯行，辯稱上開鐵道釘6
    支、鐵道螺栓2 支、鐵道連軌線3 條等物係伊在現場拾得，
    伊並非竊取云云。經查：
  (一)被告攜帶兇器竊盜之事實，業據證人邱阿樹於警詢中及本院
    準備程序中、證人即查獲警員曾恩琦於本院準備程序中證述
    明確，復有桃園縣政府警察局平鎮分局搜索扣押筆錄、扣押
    物品目錄表、桃園縣政府警察局平鎮分局扣押物品清單、贓
    證物及現場照片、贓物認領保管單各1 份在卷可按，另有扣
    案之拉刀、鋸子、螺絲起子、鯉魚鉗各1 支、手套1 雙及線
    鋸2 支及查獲之鐵道釘6 支、鐵道螺栓2 支、鐵道連軌線3
    條等贓物可憑，被告上開犯罪事實已堪認定。
  (二)被告雖執前詞置辯，然查，被告明知上開贓物係用於架設鐵
    軌所用之物，且係放置於鐵道旁之圍籬內，於未經許可下，
    不得私自取走，其竟因見圍籬鐵門未上鎖，即持拉刀進入圍
    籬內，並以拉刀挖掘部分埋於土裡之鐵道釘、鐵道螺絲，此
    據其於檢察官偵訊及於本院準備程序中供陳明確（見偵卷第
    29頁、本院卷99年8 月17日準備程序筆錄第2 至3 頁、99年
    9 月8 日準備程序筆錄第2 頁）；此外，被告前曾於97年間
    因竊取臺灣鐵路管理局臺北電務段新竹電務分駐所所有之銅
    包鋼接地棒1 支未遂，經本院以97年度壢簡字第2753號判決
    判處拘役55日確定，並於98年4 月27日執行完畢，其對於鐵
    軌器材之辨別及擅自取用之刑事責任當有一定之認識。被告
    既係智慮成熟之人，且前既已有上開竊盜銅包鋼接地棒之前
    科，拾取物品理當更注意涉犯竊盜罪之風險，豈會認為上開
    鐵道旁圍籬內之軌道器材係他人丟棄之物？被告所稱自與常
    情不符，是其所辯顯係空言狡辯、犯後卸責之詞，委無足採
    。
  (三)綜上，被告上開竊盜犯行之主觀犯意、客觀行為均屬明確，
    其攜帶兇器竊盜犯行足可認定，自應依法論科。
二、按刑法第321 條第1 項第3 款之攜帶兇器竊盜罪係以行為人
    攜帶兇器竊盜為其加重條件，只要於竊盜時攜帶兇器，即構
    成加重竊盜或強盜罪名，因立法所規範者為攜帶兇器竊盜即
    屬於加重條件，而不以取出兇器犯之為必要；且此所謂兇器
    ，其種類並無限制，凡客觀上足對人之生命、身體安全構成
    威脅，具有危險性之兇器均屬之，且祇須行竊時攜帶此種具
    有危險性之兇器為已足，並不以攜帶之初有行兇之意圖為必
    要（最高法院94年度台上字第3149號判決、79年度台上字第
    5253號判例意旨可資參照）。查本件被告竊盜時所攜帶之拉
    刀、鋸子、螺絲起子、鯉魚鉗各1 支，均係以金屬材質製成
    ，質地堅硬，倘持以攻擊人之身體，定對身體、生命造成危
    險、傷害，又其雖僅持其中之拉刀行竊，然依上開判例、判
    決意旨，自無礙於攜帶兇器竊盜犯行之認定。是核被告所為
    ，係犯刑法第321 條第1 項第3 款之攜帶兇器竊盜罪。其有
    如事實欄所載犯罪科刑及執行之紀錄，此有臺灣高等法院被
    告前案紀錄表1 份在卷可稽，其受有期徒刑執行完畢後，5
    年以內故意再犯本件有期徒刑以上之罪，為累犯，應依刑法
    第47條第1 項規定加重其刑。爰審酌被告素行不佳，無視對
    他人財產之尊重，任意竊取他人物品，兼衡其竊盜之動機、
    目的、手段，空言狡辯之犯後態度，惟竊得物品業經被害人
    領回等一切情狀，量處如主文所示之刑。至檢察官雖對被告
    請求宣告強制工作，惟按應執行之刑未達1 年以上者，不適
    用竊盜犯贓物犯保安處分條例，此觀該條例第2 條第4 項規
    定即明，故因本院判處之刑度未達有期徒刑1 年以上，且被
    告雖有多次前案紀錄，然尚未達可認有犯罪之習慣或因遊蕩
    或懶惰成習而犯罪之情況，故檢察官請求本院併諭知強制工
    作，容有未洽，附此說明。末查，上開扣得之拉刀、鋸子、
    螺絲起子、鯉魚鉗各1 支及手套1 雙、線鋸2 支等物，分別
    為被告所有而供其犯本案或預備犯本案所用之物，爰依刑法
    第38條第1 項第2 款規定，均予宣告沒收。
據上論斷，應依刑事訴訟法第299 條第1 項前段，刑法第321 條
第1 項第3 款、第47條第1 項、第38條第1 項第2 款，判決如主
文。
本案經檢察官王碩志到庭執行職務。
中    華    民    國    99    年    11    月    29    日
                      刑事庭  法  官  潘怡華
以上正本證明與原本無異。
如不服本判決，應於判決送達後10日內向本院提出上訴狀（應附
繕本），其未敘述上訴理由者，應於上訴期間屆滿後20日內補提
理由書狀於本院，上訴於臺灣高等法院。
                              書記官  郭怡君
中    華    民    國    99    年    11    月    29    日
附錄論罪科刑依據之法條：
中華民國刑法第321條第1項（加重竊盜罪）
犯竊盜罪而有左列情形之一者，處 6 月以上、 5 年以下有期徒
刑：
一、於夜間侵入住宅或有人居住之建築物、船艦或隱匿其內而犯
    之者。
二、毀越門扇、牆垣或其他安全設備而犯之者。
三、攜帶兇器而犯之者。
四、結夥三人以上而犯之者。
五、乘火災、水災或其他災害之際而犯之者。
六、在車站或埠頭而犯之者。

司法院資訊處製作；財團法人民間司法改革基金會備份。
